【裁判字號】    92,交易,43
【裁判日期】    920507
【裁判案由】    過失傷害
【裁判全文】
臺灣臺中地方法院刑事判決                          九十二年度交易字第四三號
    公  訴  人  臺灣臺中地方法院檢察署檢察官
    被      告  甲○○
右列被告因過失傷害案件，經檢察官提起公訴（九十一年度偵字第一四三八七號）
，本院判決如左：
    主  文
甲○○從事業務之人，因業務上之過失傷害人，處有期徒刑月，如易科罰金，以
佰元折算壹日。
    事  實
一、甲○○以駕駛車牌號碼ＮＳ─六四八六號藍色蓬式自用小貨車賣菜為業，駕駛為
    其附隨業務，為從事駕駛業務之人。其於民國九十一年二月十七日八時五分許，
    駕駛上開自用小貨車外出賣菜，沿台中縣清水鎮○○路由北向南方向行駛至中華
    路與鰲峰路口時，欲右轉彎行駛鰲峰路向西方向行駛。甲○○應注意駕車右轉彎
    時應注意右方之慢車道上有無機車，避免轉彎時碰撞，而依當時情形，晴天，有
    日間自然光線，無障礙物，視距良好，並無不能注意之情事，其竟疏於注意其車
    右側慢車道上有由丁○○所騎乘後載丙○○之車牌號碼ＮＮＱ─九九五號機車，
    而貿然自其原行駛之中華路向南方向之快車道變換入慢車道再右轉彎，致其小貨
    車之右前車身擦撞丁○○騎乘之機車左後照鏡，致該機車左後照鏡向內彎曲，丁○○與丙○○均因而人、車倒地，丁○○受有尾骨骨折之傷害，丙○○則受有左
    肱骨頸骨折、骨盆骨折等傷害。
二、案經丁○○、丙○○訴請台中縣警察局清水分局報由臺灣台中地方法院檢察署檢
    察官偵查起訴。
    理  由
一、訊據被告甲○○固不諱言其駕車於右揭時間行經該處路口之事實，惟矢口否認有
    何過失傷害犯行，辯稱：我沒有碰到告訴人，是警察叫我回來，已離現場約三個
    紅綠燈，當時有檢查，我車子都沒有碰撞痕跡，我綠燈右轉，沒有看到他們，也
    沒有其他車子云云。惟查，右揭發生車禍之事實業經告訴人丁○○、丙○○指述
    歷歷，且依證人即發現本件車禍後通報台中縣警察局清水分局派員處理之清水分
    局清水派出所巡佐乙○○於偵查中證稱：「我當時要上班，沿鰲峰路走，往東行
    駛，在路口停紅燈，中華路的方向設有左轉專用燈，我聽到我的左邊（按即北方
    ）有巨響，類似有物體摩擦地面聲音，我轉頭往左看，看到一輛小貨車（藍色）
    經路口走鰲峰路，又看到我左後方的一輛自小客車駕駛人以手指向路口方向，我
    本能的認為有事發生，就掉頭往西行駛，同時見路口有輛機車倒地，我就向前追
    我看到的那輛小貨車，並攔下，才打電話給派出所，請交通處理小組到場，等他
    們到後，我才離開。我在聽到聲響後，只有看到一輛小貨車經過路口，該車只有
    一位女駕駛」等語，而此發現經過並經證人乙○○於本院履勘現場時當場陳明，
    並經現場計算距離，自發現之現場至攔停之距離約為五百五十公尺，且證人並稱
    其跟在小貨車之後，其間並無他車，亦無視線受阻情形，亦製有勘驗筆錄在卷可
    稽。則若依時速六十公里計，僅需時約半分多鐘即可追上，故證人乙○○係發現
    碰撞後即緊追小貨車並予攔停，當無誤攔他車之可能。告訴人之機車倒地時，被
    告之車確行經該處路口，並隨即為證人乙○○緊追攔停，應可認定。而告訴人之
    機車倒地後向前滑行並在路面留有刮地痕，此觀卷附之台中縣警察局道路交通事
    故調查報告表上之現場圖亦明，則告訴人之機車顯係因遭撞擊而倒地滑行。而經
    訊問到場處理之警員戊○○亦證稱：當時車子有擦撞，但不是很清楚，擦痕高度
    與機車後照鏡一樣高，機車後照鏡有彎曲等語，故被告之車確有撞擊告訴人之機
    車，亦堪認定。被告雖稱未看到告訴人車云云，無非飾卸之詞，不足採信。按駕
    車右轉彎時應注意右方之慢車道上有無機車，避免轉彎時碰撞，此為應然之理，
    被告駕車自應注意上述道路交通安全事項，而依當時情形，並無不能注意之情事
    ，其竟疏不注意為之，以致肇事，被告顯有過失。且本件車禍經送台灣省台中縣
    區車輛行車事故鑑定委員會鑑定結果，亦認「甲○○駕駛自小貨車自快車道變換
    入慢車道右轉碰撞慢車道上機車，為肇事原因」，有該委員會九十一年十二月十
    九日中縣鑑字第九一０六四二號函所附鑑定意見書一件在卷可參。此外，復有現
    場及車輛照片十幀、童綜合醫院診斷證明書二紙附卷可稽。被告之過失行為，與
    告訴人二人之受傷害間，具有相當因果關係，是其過失傷害犯行，堪以認定。
二、按被告自陳其以駕車賣菜為業，是駕駛行為係其賣菜業務之附隨業務，被告自係
    從事駕駛業務之人，其於駕車時肇事，核其所為，係犯有刑法第二百八十四條第
    二項前段之業務過失傷害罪。被告以一個過失行為致告訴人二人受傷，係以一行
    為觸犯二個刑法第二百八十四條第二項前段罪名，為想像競合犯，應依刑法第五
    十五條規定從一重之刑法第二百八十四條第二項前段處斷。爰審酌被告之過失程
    度、所生之危害、肇事後之態度及被告尚未與被害人達成民事和解賠償等一切情
    狀，判處如主文所示之刑，並諭知易科罰金之折算標準。
三、依刑事訴訟法第二百九十九條第一項前段，刑法第二百八十四條第二項前段、第
    五十五條、第四十一條第一項前段，罰金罰鍰提高標準條例第一條前段、第二條
    前段，判決如主文。
中      華      民      國    九十二      年      五      月    七    日
                            台灣台中地方法院交通法庭
                                        法  官  王  靜  秋
右正本證明與原本無異。
如不服本判決，應於送達後十日內向本院提出上訴狀（須附繕本），上訴於台灣高等
法院台中分院。
                                        書記官
中      華      民      國      九十二      年      五      月    八    日
附錄論罪科刑法條
刑法第二百八十四條第二項
    從事業務之人，因業務上之過失傷害人者，處一年以下有期徒刑、拘役或一千元
  以下罰金，致重傷者，處三年以下有期徒刑、拘役或二千元以下罰金。


司法院資訊處製作；財團法人民間司法改革基金會備份。
